【裁判字號】    89,易,495
【裁判日期】    890612
【裁判案由】    毒品危害防制條例
【裁判全文】
臺灣士林地方法院刑事判決                          八十九年度易字第四九五號
    公  訴  人  臺灣士林地方法院檢察署檢察官
    被      告  甲○○
右列被告因違危害防制條例案件，經檢察官聲請簡易處刑判決 (八十八年度偵字第四
七三五、六０四０號) ，本院認不宜逕以簡易處刑判決，改依通常判決如左：
    主  文
甲○○連續施用第二級毒品，累犯，處有期徒刑陸月，如易科罰金以參佰元折算壹日
。
扣案吸食器壹組沒收之。
    事  實
一、蘇順寧前有竊盜及麻藥前科，最近一次係於民國八十五年間，因違反麻醉藥品管
    理條例，經本院判處有期徒刑六月確定，於八十六年八月十一日執行完畢，嗣於
    八十八年一月間，復因施用毒品，經本院裁定送觀察、勒戒後，認為無繼續施用
    毒品傾向，方經台灣士林地方法院檢察署檢察官於八十八年一月十八日以八十八
    年度偵字第四四號為不起訴處分，詎仍不知悔改，竟基於概括犯意，自民國八十
    八年三月間起至同年四月二十九日前四日內某時，連續在台北市○○區○○街八
    九巷七弄九號三樓住處，施用第二級毒品安非他命，而經警於八十八年四月二十
    九日在上址查獲，並扣得吸食器一組。嗣蘇順寧復基於同前概括犯意，於上開住
    處，復於八十八年九月二十九日前四日內某時施用安非他命，經本院以八十八年
    毒聲字第一七七八號裁定送觀察、勒戒，由臺灣士林地方法院檢察署於同年九月
    二十九日將蘇順寧送台灣士林看守所附設勒戒所觀察、勒戒，經該所採尿驗得安
    非他命反應，認有繼續施用毒品傾向，復以本院八十八年度毒聲字第二一八六號
    裁定送強制戒治。
三、案經台北市政府警察局南港分局報由臺灣士林地方法院檢察署檢察官偵查後聲請
    簡易判決處刑，本院改依通常程序審判。
    理  由
一、訊據被告蘇順寧對於右揭事實坦承不諱，並有扣案之吸食器一組扣案可證，而被
    告尿液經檢驗安非他命陽性反應，有台北市立療養院尿液檢驗報告書一紙及台灣
    士林看守所八十八年十月十三日士所戒字第四０一七號函檢附之證明書一件附
    卷可稽。被告前因施用毒品，經本院以八十八年毒聲字第四號裁定送觀察、勒戒
    後，認無繼續施用傾向，由台灣士林地方法院檢察署檢察官於八十八年一月十八
    日以八十八年度偵字第四四號為不起訴處分，有臺灣高等法院被告全國前案紀錄
    表一份在卷為憑，其於五年內再犯毒品危害防制條例第十條之罪，經裁定送觀察
    、勒戒，認有繼續施用毒品傾向，有本院八十八年度毒聲字第一七七八號裁定及
    臺灣士林看守所八十八年十月十三日士所戒字第四０一七號函檢附之證明書各
    一件附卷可稽，是足認被告係於不起訴處分確定後，五年內再施用安非他命，經
    觀察、勒戒後，認有繼續施用毒品傾向，本案事證明確，被告犯行堪予認定。
二、查安非他命為毒品危害防制條例所謂之第二級毒品，此觀諸該條例第二條第二項
    第二款規定甚明。核被告所為係犯毒品危害防制條例第十條第二項之施用第二級
    毒品罪。又被告先後多次施用毒品行為，時間緊接，所犯罪名相同，顯係出於概
    括犯意為之，為連續犯，爰依刑法第五十六條之規定以一罪論，並加重其刑。又
    查被告有事實欄所載之犯罪科刑經執行完畢等情，有臺灣高等法院被告全國前案
    紀錄表在卷可稽，其受有期徒刑之執行完畢後，五年以內再犯有期徒刑以上之本
    罪，為累犯，應依法遞予加重其刑。爰審酌被告施用毒品殘害國民健康、施用之
    次數，其犯罪之動機、所生之危害及犯後態度良好等一切情狀，量處如主文所示
    之刑，並諭知易科罰金之折算標準。扣案之吸食器一個係被告所有供施用毒品之
    器具，依法宣告沒收。
三、起訴意旨另認：被告於八十八年四月二十九日經查獲後起迄同年二月二十九日前
    日內時止另有非法施用毒品安非他命之犯行，另涉非法施用毒品罪嫌。訊據被告
    堅決否認此揭犯行，辯稱除上揭有罪事實部分外，伊並未再吸用安非他命等語。
    經查：被告於八十八年六月四日雖經查獲持有安非他命，然被告經採尿送驗結果
    呈安非他命陰性反應，有台北市立療養院之尿液檢驗報告書一紙可稽，經再送法
    務部調查局複驗結果，仍呈安非他命陰性反應，有法務部調查局0000000
    0號檢驗通知書一紙可稽，是尚不能證明被告經查獲前有施用毒品之事實，此外
    ，復查無其他證據證明之，此部分犯行不能證明，而公訴意旨既認與前揭論罪科
    刑部分有連續犯裁判上一罪關係，爰不另為無罪之諭知。
據上論斷，應依刑事訴訟法第四百五十二條、第二百九十九條第一項前段、毒品危害
防制條例第十條第二項、第二十條第三項、刑法第十一條前段、第五十六條、第四十
一條、第四十七條、第三十八條第一項第二款，判決如主文。
本案經檢察官黃惠玲到庭執行職務。
中      華      民      國    八十九    年      六      月     十二     日
                                      臺灣臺北地方法院刑事第二庭
                                          法  官  王  梅  英
右正本證明與原本無異。
如不服本判決應於送達後十日內向本院提出上訴狀。
              書記官  廖  春  玉
中      華      民      國      八十九      年    六    月      十六    日
附錄本案論罪科刑法條全文
毒品危害防制條例第十條第二項
施用第二級毒品者，處三年以下有期徒刑。


司法院資訊處製作；財團法人民間司法改革基金會備份。
